臺灣彰化地方法院刑事判決
111年度易字第442號
公  訴  人  臺灣彰化地方檢察署檢察官   
被      告  林文峰


上列被告因竊盜案件，經檢察官聲請簡易判決處刑（111年度調
偵字第169號），本院認有刑事訴訟法第451條之1第4項但書之情
形，不應適用簡易程序判決情形，改依通常程序審判，判決如下
：
    主  文
林文峰犯竊盜罪，累犯，處拘役參拾日，如易科罰金，以新臺幣
壹仟元折算壹日。未扣案之犯罪所得新臺幣陸仟參佰捌拾肆元沒
收，於全部或一部不能沒收或不宜執行沒收時，追徵其價額。
    犯罪事實
一、林文峰意圖為自己不法之所有，基於竊盜之犯意，於民國11
    0年8月30日17時20分許，在彰化縣○○鄉○○路000巷000號工寮
    內，將林振芳所有經裁切之H型鋼5根、C型鋼50支搬至其所
    駕駛之車牌號碼0000-00號自小貨車上，載運駛離現場而竊
    盜得手，並於翌日，駕駛同上車輛，載運前揭竊得之物至不
    知情之施迪銘所經營之東昌企業社變賣，得款新臺幣(下同)
    6,384元。
二、案經林振芳訴由彰化縣警察局鹿港分局報告臺灣彰化地方檢
    察署檢察官偵查起訴。
    理  由
一、按「被告以外之人於審判外之陳述，雖不符前4條之規定，
    而經當事人於審判程序同意作為證據，法院審酌該言詞陳述
    或書面陳述作成時之情況，認為適當者，亦得為證據。當事
    人、代理人或辯護人於法院調查證據時，知有第159條第1項
    不得為證據之情形，而未於言詞辯論終結前聲明異議者，視
    為有前項之同意。」，刑事訴訟法第159條之5定有明文。查
    證人即告訴人林振芳、證人施迪銘於警詢之證述及其餘本判
    決以下所援引之供述證據，雖屬審判外之陳述，然檢察官、
    被告林文峰均未爭執其證據能力，本院審酌上開證據均非屬
    違法取得之證據，復經本院於審判期日就上開證據進行調查
    、辯論，依法具有證據能力，合先敘明。
二、訊據被告雖坦承在前揭時、地，駕駛上開車輛，載運告訴人
    所有經裁切之H型鋼5根、C型鋼50支駛離，並於翌日，將之
    變賣與不知情之施迪銘之事實，惟矢口否認有何竊盜之犯行
    ，辯稱：我載走這些物品時，告訴人也在場，並看到我把這
    些東西載走，這些是廢鐵，沒有用，必須馬上載走，不然無
    法工作，事後我錢也給告訴人了，我是將5,000元交給一位
    越南籍女工云云。
三、經查：
  ㈠前揭犯罪事實，業據告訴人於警詢中證稱：我要蓋一間有屋
    頂的鐵皮建築，作為停車使用，我請被告幫我施工，被告將
    H型鋼裁切成適當長度，之後我發現裁切下來的H型鋼有短少
    ，遭竊H型鋼5根、C型鋼大約50支，110年9月1下午我發現鋼
    材短少，我有問被告，被告說因為怕擋到出入，所以先將鋼
    材載回家放，我叫他隔天要載回來，他才改口說已經賣掉等
    語(見15144號卷第14至16頁)；於偵訊中證稱：我委託被告
    蓋停車涼亭，請他幫我算這樣材料要多少，他計算後我去買
    材料，但他買的材料都很長約6米，又把材料切一半約我一
    個人的高度掉，他切完隔天即110年9月1日，我問他為何把
    鋼材切掉那麼長，切掉部分拿去哪裡，他說會占空間，先放
    他家，我請他隔天載回來，隔天我問他怎麼沒有載回來，他
    卻回我已經賣掉，我說那是我的材料為何可以賣掉…被告賣
    掉鋼材沒有經過我同意，我發現東西不見，調錄影帶才發現
    是被告載出去的，案發時我也不知道他有載出去等語(見151
    44號卷第90頁169號卷第36、37頁)；證人施銘迪於警詢中證
    稱：我是東昌企業社負責人，我有收受被告駕駛車號0000-0
    0自用小貨車載來賣的鋼材，有磅單，依磅單上記載貨名「
    特工」的品級，一般都是厚度達到6mm以上，一般都是H鋼以
    上的才有辦法達到，實重570公斤，每公斤單價11.2元，總
    價6,384元，他載的是鋼材的下腳料等語(見15144號卷第23
    至25頁)；於偵訊中證稱：卷附秤量傳票是地磅單，總金額
    是6,384元，日期是9月1日8點49分賣的等語(見15144號卷第
    89至)，且被告未經告訴人同意，於前揭地點，將鋼材裁切
    後，放在車號0000-00號自小貨車上，載去賣給施姓老闆，
    告訴人所稱H型鋼5根、C型鋼大約50支與被告所載重量相符…
    告訴人所說案發時不知道被告載出去，是告訴人調監視器才
    發現等情，亦為被告所自承、是認(見15144號卷第10、11頁
    、169號卷第37頁)。此外，並有卷附指認犯罪嫌疑人紀錄表
    (見15144號卷第17至21、27至31頁)、秤量傳票(見15144號
    卷第33頁)、監視器畫面翻拍照片(見15144號卷第35至39頁)
    、失竊現場蒐證照片(見15144號卷第41頁)可稽，應可認定
    。
　㈡被告雖辯稱上情，然：⒈被告載運前揭鋼材時，告訴人並未在
    場，並不知情，更未同意，此經被告供承、告訴人證述如前
    ，是被告於前揭所辯，顯不可採。⒉上揭經被告裁切變賣之
    鋼材，尚可賣得數千元，顯非無價值之物，被告辯稱：這些
    廢材沒有用云云，亦無可採。⒊被告雖主張其交付5,000元給
    工地現場越南籍女工，並據以主張已經賠付告訴人此5,000
    元，且於本院提出手機LINE訊息語音為據。然告訴人並未收
    到5,000元，此觀諸卷附本院111年5月6日電話洽辦公務紀錄
    單記載甚明(見本院卷第41頁)，且綜觀告訴人於111年3月3
    日偵訊時陳述內容，亦未見其有收受被告交付5,000元之陳
    述(見169號卷第35至37頁)，是難認告訴人有收受被告交付
    之5,000元。另經本院勘驗被告當庭提出之LINE訊息語音內
    容結果，僅一方稱「那一天鐵的錢，我有拿5,000元給你的
    那一個外國」等語，對方(顯示名稱「林振芳」)已讀上開訊
    息語音顯示為110年9月28日，此有本院勘驗筆錄、手機畫面
    翻拍照片可佐(見本院卷第47、57)，亦難以此即認被告有交
    付5,000元給告訴人。
  ㈢綜上，被告所辯並不足採，被告前揭犯行，已可認定。本案
    事證明確，應依法論科。
四、論罪科刑及沒收
　㈠核被告所為，係犯刑法第320條第1項之竊盜罪。
  ㈡被告前因公共危險案件，經本院以109年度交簡字第626號判
    決判處有期徒刑6月，併科罰金30,000元確定，有期徒刑部
    分，於109年10月7日易科罰金執行完畢，業據檢察官提出卷
    附被告所不否認之刑案資料查註紀錄表、臺灣高等法院被告
    前案紀錄表為據，且為被告所不否認，被告並對臺灣高等法
    院被告前案紀錄表表示無意見，是上開被告於有期徒刑執行
    完畢後5年內故意再犯本案有期徒刑以上之罪，為累犯，應
    可認定。審酌檢察官主張：被告於構成累犯之前案執行完畢
    不及1年後，即再犯本案等語，足認被告刑罰反應力薄弱，
    且考量本案被告犯罪情節，確無應量處最低法定刑，否則有
    違罪刑相當原則及有因無法適用刑法第59條酌量減輕其刑之
    規定，致其人身自由遭受過苛侵害之情形，爰依刑法第47條
    第1項規定，加重其刑。
　㈢爰以行為人之責任為基礎，審酌被告前已有詐欺、肇事逃逸
    、多次竊盜、公共危險前科（為免重複評價，不含構成累犯
    之前科），有臺灣高等法院被告前案紀錄表可佐，素行不佳
    ，仍不知悔改，再為本案犯行，任意侵害他人財產法益，惡
    性非微，並兼衡其所竊取財物之價值，暨被告自陳係國中畢
    業學歷，從事鐵工，有配偶、兒子之智識、家庭生活狀況等
    一切情狀，量處如主文所示之刑，並諭知易科罰金之折算標
    準。
　㈣檢察官於聲請簡易判決處刑書雖記載「請依與被告聲請簡易
    判決量刑協商結果，判處被告罰金5,000元」等語，然此核
    與卷附偵訊筆錄記載「檢察官問：『檢察官向法院聲請簡易
    判決處刑，協商易科罰金5000元，是否同意？』，被告答：『
    同意』」等語不符，且本院認被告於本院訊問時否認犯行，
    並衡酌本案犯罪情節，認檢察官之請求顯有不當，業已依刑
    事訴訟法第452條、第451條之1第4項但書第4款規定，適用
    通常程序審判，自不受檢察官上開量刑請求之拘束，併此敘
    明。　
  ㈤被告竊得之H型鋼5根、C型鋼50支，已經被告變賣得款6,384
    元，核屬其犯罪所得變得之物，應依刑法第38條之1第1項前
    段、第3項、第4項規定，宣告沒收，於全部或一部不能沒收
    或不宜執行沒收時，追徵其價額。
五、依刑事訴訟法第452條、第299條第1項前段，判決如主文。
本案經檢察官廖偉志聲請簡易判決處刑，檢察官鄭安宇到庭執行
職務。
中　　華　　民　　國　　111 　年　　5 　　月　　30　　日
　　　　　        刑事第三庭  法  官  蘇品樺
以上正本證明與原本無異。
如不服本判決應於收受判決後20日內向本院提出上訴書狀，並應
敘述具體理由。其未敘述上訴理由者，應於上訴期間屆滿後20日
內向本院補提理由書(均須按他造當事人之人數附繕本)「切勿逕
送上級法院」。
告訴人或被害人對於判決如有不服具備理由請求檢察官上訴者，
其上訴期間之計算係以檢察官收受判決正本之日期為準。
中　　華　　民　　國　　111 　年　　5 　　月　　30　　日
                              書記官  彭品嘉
附錄本案論罪科刑法條：　　　
中華民國刑法第320條
意圖為自己或第三人不法之所有，而竊取他人之動產者，為竊盜罪，處5年以下有期徒刑、拘役或50萬元以下罰金。
意圖為自己或第三人不法之利益，而竊佔他人之不動產者，依前
項之規定處斷。
前二項之未遂犯罰之。